【裁判字號】    92,上訴,3224
【裁判日期】    921118
【裁判案由】    殺人未遂等
【裁判全文】
臺灣高等法院刑事判決                          九十二年度上訴字第三二二四號
    上  訴  人  臺灣桃園地方法院檢察署檢察官
    上  訴  人
    即  被  告  壬○○
    被      告  甲○○
    共同指定辯護人  本院公設辯護人  辛○○
右上訴人，因被告強盜等案件，不服臺灣桃園地方法院，九十二年度訴字第三八五號
，中華民國九十二年七月十五日第一審判決（起訴案號：臺灣桃園地方法院檢察署九
十一年度偵字第一四一八七號、第二二七八七號、九十二年度偵字第六四五號、第九
三七號、第二九三四號），提起上訴，本院判決如左：
    主  文
原判決關於甲○○搶奪部分暨壬○○部分均撤銷。
甲○○共同連續意圖為自己不法之所有，而搶奪他人之動產，累犯，處有期徒刑拾月
。
壬○○共同連續意圖為自己不法之所有，而搶奪他人之動產，處有期徒刑肆年。並應
於刑之執行完畢或赦免後令入勞動場所強制工作年。未扣案之機車鑰匙壹支沒收。
其他上訴駁回。
    事  實
一、甲○○曾於民國（下同）八十八年間因贓物案件，經臺灣桃園地方法院以八十八
    年度壢簡字第八八八號判處有期徒刑陸月，於八十九年五月二十六日確定，甫於
    九十年八月六日執行完畢，仍不知悛悔向善，與有犯罪習慣之壬○○共同基於為
    自己不法所有之概括犯意，先於附表編號一所示時地由甲○○騎乘不詳車牌號碼
    之機車搭載壬○○，由壬○○選定目標後，壬○○下車喬裝客人，進入該店，向
    戊○○○佯稱：購買金飾，甲○○則騎乘機車在門外等候接應，待戊○○○拿出
    一條價值約新臺幣（下同）三萬零六百元之金項鍊放在桌面上供其挑選時，壬○○即趁戊○○○不備之際，搶得該金項鍊後，立即奪門而出，坐上甲○○所騎乘
    之機車，揚長而去。繼之於附表編號二所示時、地，以同一方法，搶得黃月梅所
    有之價值約二萬五千元之金項鍊一條。得手後，由甲○○尋找不知情之人出售，
    得款二人朋分花用。
二、壬○○承前之概括犯意，夥同彭世富（已死亡，經檢察官另為不起訴處分）基於
    共同犯意聯絡，由彭世富騎乘不詳車號機車，搭載壬○○，於附表編號八、九、
    十、十一、十二、十三、十四等所示時地，由壬○○下車，向上開附表編號所示
    之店主佯稱：要購買金飾，彭世富則騎乘機車在門外接應，俟店主分別拿出上開
    附表編號所列之金飾供其挑選時，壬○○趁店主不備之際，搶奪各該金飾奪門而
    出，搭乘彭世富機車逃逸。所搶得金飾由彭世富典當，所得現金平分花用。壬○○除分別與彭世富、甲○○共同搶奪外，復於附表編號三、四、五、七、十五、
    十六等所示時地，其一人騎乘不詳車號機車，將未熄火之機車停放於金飾店門口
    ，下車進入店內以同上手法，分別搶奪上開如附表編號所示之物，搶得後均出售
    予不知情之不詳姓名之人變換現金花用。壬○○又於九十一年八月二十九日二十
    二時十分許（附表編號六）在新竹縣竹東鎮○○路三五八巷口附近，見巳○○獨
    自一人騎乘機車，四下無人，認有機可乘，徒手拉扯巳○○戴於脖子上之金項鍊
    （價值約七千元）一條，得手後騎乘機車逃離現場，所得金項鍊亦販售予不知情
    之人變換現金花用。嗣於九十一年十二月十五日十八時三十分許，壬○○先在中
    壢市內壢火車站前以自備機車鑰匙，竊取己○○所有車牌號碼ＭＮＥ─二五二號
    重型機車一輛得手後，騎乘該機車四處尋找適合下手之金飾店。於同日下午六時
    五十分許，至桃園縣中壢市○○路一一三號裕珍銀樓（即附表編號十七），將未
    熄火之機車停放於該店門口，進入店內佯為購買手鍊，待店主庚○○將價值約一
    萬元金手鍊放在櫃上供其觀看時，趁庚○○不備之際搶得該條手鍊並立即騎乘該
    部機車逃逸，因民眾報警，於中壢市○○路一一七號前為警逮獲。
三、案經桃園縣警察局、新竹縣警察局移送及桃園縣警察局中壢分局報請臺灣桃園地
    方法院檢察署檢察官偵查起訴。
    理  由
壹、有罪部分：
一、訊據被告壬○○、甲○○均坦承右揭事實，核與附表所示各被害人所指訴之情節
    相符，並有附表所列之相關證據足資佐證，被告二人搶奪犯行，足資認定。
二、核被告二人所為係犯刑法第三百二十五條第一項之搶奪罪，公訴人認被告壬○○
    係犯同法第三百二十七條之常業搶奪罪，但查刑法上所謂常業犯者，乃指以犯該
    罪為生之事業者而言，即有恃此維生而以之為事業者，始足當之，易言之，常業
    犯必有賴某種犯罪為生活，固不以犯罪時間之長短為標準，亦不以專賴該犯罪為
    唯一生活依憑之必要，惟必須以之為職業之意，不能因其犯罪次數較多，時間較
    長即推定為常業，本件被告壬○○其犯罪次數固多，時間亦長，然被告壬○○堅
    決否認有以搶奪維生之意，且經本院詳為調查亦無確切證據足以證明其係以搶奪
    為事業，自不能論以常業犯，公訴人認係觸犯第三百二十七條常業搶奪罪，容有
    誤會，起訴法條應予變更。又被告壬○○另竊取機車行為，應成立刑法第三百二
    十條第一項竊盜罪。被告二人就編號一、二兩件搶奪犯行，互有犯意聯絡及行為
    分擔，均為共同正犯。又被告壬○○、彭世富之間就附表編號八、九、十、十一
    、十二、十三、十四等七件有犯意聯絡及行為分擔為共同正犯。被告二人先後多
    次犯行，時間緊接犯罪構成要件亦復相同，顯係基於概括犯意反復為之，為連續
    犯，依法論以一罪，並加重其刑。被告壬○○所犯竊盜罪與連續搶奪間有方法、
    目的之牽連關係，應從一重之搶奪罪處斷。公訴意旨雖就被告壬○○竊盜部分之
    犯行，漏未起訴，惟此部分既與業經起訴部分有牽連犯之裁判上一罪關係，基於
    審判不可分原則，本院自應予審理，附此敘明。被告甲○○曾於八十八年間因犯
    贓物案件，經原審法院以八十八年度壢簡字第八八八號判處有期徒刑六月，於八
    十九年五月二十六日確定，甫於九十年八月六日執行完畢，此有本院被告全國前
    案紀錄表在卷可稽，其於刑之執行完畢後，五年內再犯本件有期徒刑以上之罪，
    為累犯，依法遞加重其刑。
三、原審以被告二人罪證明確予以論罪科刑，原非無見，但查被告壬○○犯罪次數固
    多，但仍不應成立常業罪，已如前述，原審論以常業罪自有未合，且原審於事實
    欄既載明壬○○無業，竟基於意圖為自己不法所有之常業犯意，與甲○○基於共
    同犯意聯絡共同搶奪等情，顯係認定被告二人為有常業搶奪之犯意聯絡，惟於主
    文卻認被告甲○○非常業犯，則其事實認定與主文即有不合，亦有未當。本件公
    訴人就甲○○部分認原判決量刑過輕，雖無理由，另被告壬○○上訴空言指摘亦
    無理由，惟原判決既有可議，自應由本院予以撤銷改判，爰審酌被告二人之素行
    、智識程度、犯罪之手段、目的、危害之程度及犯罪後之態度等一切情狀，就被
    告甲○○量處有期徒刑拾月，就被告壬○○量處有期徒刑肆年，藉資儆懲，又被
    告壬○○於半年內接連犯十七件槍奪犯行，顯有犯罪之習慣，若僅單純施以刑罰
    處遇，實難收矯治惡劣之功，爰依刑法第九十條之規定，諭知於刑之執行完畢或
    赦免後，令入勞動場所強制工作三年。至於未扣案之被告壬○○用以行竊車牌號
    碼ＭＮＥ─二五二號重型機車時所用之機車鑰匙一支，為被告壬○○供犯本件竊
    盜所用之物，且為被告壬○○所有，爰併依刑法第三十八條第一項第二款宣告沒
    收。
貳、無罪部分：
  (一)公訴意旨另略以：
    被告甲○○除前開犯行外，另於九十一年四月十三日，搭乘被害人丑○○所駕
      駛車牌號碼三Ｐ─九○七號營業計程車，迨車輛行駛至桃園縣蘆竹鄉中福村十
      七鄰福興二十八號旁產業道路時，被告竟基於強盜與殺人之犯意，持菜刀砍殺
      被害人丑○○頭部、頸部，致被害人丑○○不能抗拒，而強取其財物，然因被
      害人丑○○身上現金不足而未得逞。被害人丑○○因而受有低血容性休克、顏
      面頭皮多處裂傷併顱骨、顏面骨損傷、頸部裂傷、肌腱斷裂等傷害。因認被告
      甲○○此部分所為係犯刑法第二百七十一條第二項、第一項之殺人未遂、第三
      百三十條第二項、第一項之加重強盜未遂等罪嫌。
    被告甲○○於九十一年七月十三日四時二十七分許，持西瓜刀至桃園縣中壢市
      ○○路○段「全家便利商店」，致使被害人黃達（起訴書誤載為癸○○）不
      能抗拒，而強取收銀機內約二萬零六百零一元。因認被告甲○○此部分所為係
      犯刑法第三百三十條第一項加重強盜既遂罪嫌。
  (二)公訴意旨認被告甲○○另涉犯上開罪嫌，無非係以被告甲○○於警訊及偵查中所
    為之自白，以及被害人丑○○、黃達二人之指訴，驗傷診斷證明書、被告甲○○配合警方至犯罪現場之勘查照片等為其論罪。惟訊據被告甲○○堅詞否認有右
    揭犯行，辯稱：該二案均非其所為，警訊時係因剛退藥，很不舒服，所以對於警
    方之訊問均坦承等語。經查：
    被告甲○○強盜、殺害被害人丑○○未遂部分：
      (1)被告甲○○固於警訊時供承其有為右述犯行，惟其於當日解送臺灣桃園地方
        法院檢察署時已否認犯行，辯稱：被害人丑○○已指認說不是伊所為等語（
        參偵字第一四一八七號卷第四十五頁），因此，公訴意旨謂被告甲○○於偵
        查中坦承犯行，尚有誤會。
      (2)被害人丑○○於九十一年六月一日警訊時，固亦對被告甲○○之口卡照片指
        認被告甲○○即為強盜、殺人之行為人，惟被害人丑○○嗣於原審調查時，
        則當庭指認被告甲○○非本案之行為人，並稱：於警訊時已告知警方被告甲○○並非強盜之歹徒等語（參原審九十二年六月三日訊問筆錄）。被害人丑
        ○○之前後指認明顯有出入。而質之證人林英志即警訊時為被害人丑○○製
        作筆錄之員警於原審調查時結證稱：被害人丑○○至警局指認時，被告甲○○尚未到案，是調刑事局的口卡照片供證人指認，且當時只有拿被告甲○○
        一人之口卡照供其指認。在抓到被告甲○○後，未再通知被害人丑○○到場
        確認等語（原審九十二年六月十一日訊問筆錄）。被害人丑○○指認當時，
        被告甲○○尚未到案，被害人係循證人林英志所提供之口卡照片進行指認，
        而證人林英志當時僅提出被告甲○○一人之口卡照片，並未同時提供多數之
        口卡照片供被害人進行辨認，此種僅提供單一口卡照片供指認之方式，本即
        容易對指認人產生暗示及誤導，是被害人丑○○於警訊時對口卡片所為之指
        認是否真實，即非無疑義。況被害人丑○○於原審調查時已當庭指認並肯定
        當時行搶之歹徒確非被告甲○○，是自難徒憑被害人丑○○於警訊時所為之
        有瑕疵指認，遽認被告甲○○有上開犯行。
      (3)其次，警訊時被告甲○○雖曾導引警方至其上車、行搶、丟棄兇刀等地，進
        行實地勘查，此有警方所製作之照片（參偵字第一四一八七號卷第三十四至
        三十五頁）及錄影帶在卷可稽。惟查，被告甲○○堅稱：是警方帶其前往現
        場，並要求其依警方之指示作出手指動作等。被告甲○○上開辯解，為證人
        林英志所堅詞否認。證人林英志與被告甲○○二人各執一詞，莫衷一是。然
        查，本案負責承辦之警方，最後並未在被告甲○○所指之大水溝內找到作案
        之兇刀，或其他任何相關證據，因此，縱被告甲○○係主動導引警方前往勘
        查，但其當時之引導是否真實而可採，亦非無疑義。
      (4)綜合上開事證，被告甲○○雖於警訊時曾自白犯行，但嗣於偵查中及原審審
        理時均否認犯行，前後供述已不一致，縱被告甲○○於警訊時所為之自白，
        係出於其任意所為，但被害人丑○○於原審調查時亦已當庭指認行搶之歹徒
        確非被告，此外，遍查無其他積極證據足以佐證被告甲○○所為之上開自白
        與事實相符，則依上開規定，自難徒憑被告甲○○之警訊自白為其有罪認定
        之唯一依據，是屬不能證明被告甲○○此部分之犯罪。
    強盜被害人黃達部分：
      (1)被告甲○○固於警訊時供承其有為右述犯行，惟其於當日解送臺灣桃園地方
        法院檢察署時亦否認犯行，並辯稱：是警察要他認的等語（參偵字第一四一
        八七號卷第四十五頁），因此，公訴意旨謂被告甲○○於偵查中坦承犯行，
        亦有未合。
      (2)被害人黃達於警訊時指訴：歹徒一名，男性，約二十歲左右，高約一六五
        至一七○公分，中等身材，頭戴黑色半罩式安全帽，花色口罩，使用紅色重
        機車，未掛車牌，操國語口音，有原住民腔，其他特徵因伊有近視未看見，
        歹徒進入店內，立即拿出西瓜刀，並說：「把錢拿出來」等語（參偵字第一
        四一八七號卷第二十至二十一頁）；嗣於偵查中指稱：行搶之人只有一人，
        身高約一七○公分，有原住民口音，因有近視，當時未戴眼鏡，加上行搶之
        人有戴安全帽及口罩，所以沒有看得很清楚等語，在檢察官提示被告甲○○
        、壬○○、何金龍等三人之照片供其指認時，被害人黃達指認稱：被告壬○○比較像等語（參同上卷第一三二、一三三頁）；其後於原審調查時被害
        人黃達結證稱：因那天沒有戴眼鏡，無法指認，但歹徒的體型沒有被告甲○○那麼壯，伊可以辨識歹徒的聲音等語，經原審當庭命被告甲○○講述歹
        徒行搶當時對被害人黃達所講述之「把錢拿出來」、「不快一點拿刀子砍
        你」二次，供被害人黃達辨識，經被害人黃達確認被告甲○○並非行搶
        之歹徒（參原審九十二年四月十五日訊問筆錄）。因此，被害人黃達自始
        至終均未能指認被告甲○○是否為本案行搶之歹徒。
      (3)綜合上開事證，縱被告甲○○於警訊時之自白係出於任意所為，但既查無其
        他積極之佐證足以證明被告甲○○之自白與事實相符，則揆諸首揭規定及說
        明，亦不能證明被告此部分犯罪。
  (三)公訴人上訴仍以被告甲○○於警訊中坦承強盜丑○○財物及殺害丑○○未遂，復
    於警訊中坦承強盜黃達財物云云，而指摘原判決此部分不當，為無理由，應予
    駁回。
據上論斷，應依刑事訴訟法第三百六十八條、第三百六十九條第一項前段、第三百六
十四條、第二百九十九條第一項前段、第三百條，刑法第二十八條、第五十六條、第
三百二十條第一項、第三百二十五條、第五十五條、第四十七條、第三十八條第一項
第二款、第九十條，罰金罰鍰提高標準條例第一條前段，判決如主文。
本案經檢察官劉斐玲到庭執行職務。
中      華      民      國    九十二    年     十一     月     十八     日
                              臺灣高等法院刑事第十五庭
                                  審判長法  官  房  阿  生
                                        法  官  雷  元  結
                                        法  官  蔡  光  治
右正本證明與原本無異。
如不服本判決，應於收受送達後十日內向本院提出上訴書狀，其未敘述上訴之理由者
並得於提起上訴後十日內向本院補提理由書（均須按他造當事人之人數附繕本）。
                                        書記官  王  才  生
中      華      民      國    九十二    年     十一     月    二十五    日
附錄：本案論罪科刑法條全文
中華民國刑法第三百二十五條(普通搶奪罪)
意圖為自己或第三人不法之所有，而搶奪他人之動產者，處六月以上五年以下有期徒
刑。
因而致人於死者，處無期徒刑或七年以上有期徒刑，致重傷者，處三年以上十年以下
有期徒刑。
第一項之未遂犯罰之。
中華民國刑法第三百二十條第一項(普通竊盜罪、竊佔罪)
意圖為自己或第三人不法之所有，而竊取他人之動產者，為竊盜罪，處五年以下有期
徒刑、拘役或五百元以下罰金。
附表：
┌─┬─────┬─────┬─────┬────┬────┬─────┐
│編│犯罪時間  │犯罪地點  │共犯姓名  │被害人  │犯罪所得│相關證據  │
│號│          │          │          │        │單位：新│          │
│  │          │          │          │        │臺幣元  │          │
├─┼─────┼─────┼─────┼────┼────┼─────┤
│  │九十一年六│桃園市中正│甲○○    │戊○○○│金項鍊一│被害人梁林│
│一│月三日二十│路一五四號│壬○○    │        │條（重約│吉子指述（│
│  │時許      │「金馬銀樓│          │        │二兩一分│參偵字第一│
│  │          │」        │          │        │，價值約│四一八七號│
│  │          │          │          │        │三萬零六│第十八頁）│
│  │          │          │          │        │百元）  │、錄影帶翻│
│  │          │          │          │        │        │拍照片一張│
│  │          │          │          │        │        │（參同右卷│
│  │          │          │          │        │        │第二十五頁│
│  │          │          │          │        │        │）、現場指│
│  │          │          │          │        │        │認照片兩張│
│  │          │          │          │        │        │（參同右卷│
│  │          │          │          │        │        │第三十六頁│
│  │          │          │          │        │        │）        │
├─┼─────┼─────┼─────┼────┼────┼─────┤
│二│九十一年六│桃園縣楊梅│甲○○    │黃月梅  │金項鍊一│被害人黃月│
│  │月四日十九│鎮埔心新興│壬○○    │        │條（重約│梅指述（參│
│  │時許      │街一一０號│          │        │一兩半，│偵字一四一│
│  │          │「金順發銀│          │        │價值約二│八七號第九│
│  │          │樓」      │          │        │萬五千元│十三頁）  │
│  │          │          │          │        │）      │          │
├─┼─────┼─────┼─────┼────┼────┼─────┤
│三│九十一年七│桃園縣八德│壬○○    │子○○  │金項鍊一│被害人黃淑│
│  │月十日二十│市○○路二│          │        │條（重約│娟指訴（參│
│  │時二十二分│十六號「金│          │        │一兩多，│偵字第二二│
│  │許        │長富銀樓」│          │        │價值約一│七二八號卷│
│  │          │          │          │        │萬六千元│第二十頁) │
│  │          │          │          │        │）      │、監視錄影│
│  │          │          │          │        │        │帶翻拍照片│
│  │          │          │          │        │        │三張（參同│
│  │          │          │          │        │        │右卷第三十│
│  │          │          │          │        │        │五頁）、現│
│  │          │          │          │        │        │現場指認照│
│  │          │          │          │        │        │片四張（參│
│  │          │          │          │        │        │同右卷第三│
│  │          │          │          │        │        │十九頁）  │
├─┼─────┼─────┼─────┼────┼────┼─────┤
│四│九十一年七│桃園縣中壢│壬○○    │王文華  │金項鍊一│被害人王文│
│  │月十八日十│市○○○路│          │        │條（重一│華指述（參│
│  │九時三十分│四段九十六│          │        │兩九分二│偵字一四一│
│  │許        │號「詠虹珠│          │        │厘）、墜│八七號第八│
│  │          │寶銀樓」  │          │        │子一個（│十七頁）  │
│  │          │          │          │        │重三錢）│          │
│  │          │          │          │        │合計價值│          │
│  │          │          │          │        │約兩萬五│          │
│  │          │          │          │        │千元）  │          │
├─┼─────┼─────┼─────┼────┼────┼─────┤
│五│九十一年八│桃園市桃鶯│壬○○    │辰○○  │金項鍊一│被害人藍崇│
│  │月初二十時│路一七七號│          │        │條（重約│枝指述（參│
│  │許        │「金國寶銀│          │        │一兩二錢│偵字二二七│
│  │          │樓」      │          │        │，價值約│二八號第二│
│  │          │          │          │        │一萬五千│十二頁）  │
│  │          │          │          │        │元）    │          │
├─┼─────┼─────┼─────┼────┼────┼─────┤
│六│九十一年八│新竹縣竹東│壬○○    │巳○○  │金項鍊一│被害人魏銀│
│  │月二十九日│鎮○○路三│          │        │條、玉墜│妹指述（參│
│  │二十二時十│五八巷巷口│          │        │子一個（│偵字九三七│
│  │分許      │          │          │        │價值約七│號第七頁）│
│  │          │          │          │        │千元）  │          │
├─┼─────┼─────┼─────┼────┼────┼─────┤
│七│九十一年九│台北縣樹林│壬○○    │林茂榮  │金項鍊一│被害人林茂│
│  │月十三日十│市○○路一│          │        │條（重約│榮指述（參│
│  │九時許    │段一四五號│          │        │一兩五錢│偵字六四五│
│  │          │「金尚寶銀│          │        │，價值約│卷第四十五│
│  │          │樓」      │          │        │兩萬元）│頁）、報案│
│  │          │          │          │        │        │三連單查詢│
│  │          │          │          │        │        │及樹林分局│
│  │          │          │          │        │        │函（參同右│
│  │          │          │          │        │        │卷第四十七│
│  │          │          │          │        │        │、四十八頁│
│  │          │          │          │        │        │）、現場指│
│  │          │          │          │        │        │認照片五張│
│  │          │          │          │        │        │（參同右卷│
│  │          │          │          │        │        │第四十九至│
│  │          │          │          │        │        │五十一頁）│
├─┼─────┼─────┼─────┼────┼────┼─────┤
│八│九十一年九│桃園市中正│壬○○    │梁仁昌  │金項鍊三│被害人梁仁│
│  │月十七日十│路一０四號│彭世富    │        │條（每條│昌指述（參│
│  │八時許    │「金馬金飾│          │        │約重一兩│偵字二二七│
│  │          │店」      │          │        │多，合計│二八號第七│
│  │          │          │          │        │價值約五│十一頁）  │
│  │          │          │          │        │萬元）  │          │
├─┼─────┼─────┼─────┼────┼────┼─────┤
│九│九十一年九│台北縣三峽│壬○○    │卯○○  │金項鍊一│被害人謝守│
│  │月二十日十│鎮○○街二│彭世富    │        │條和黃金│英指述（參│
│  │九時許    │四五號「明│          │        │龍鳳墜（│偵字二二七│
│  │          │緣銀樓」  │          │        │重約一兩│二八號第二│
│  │          │          │          │        │五錢，價│十三頁）、│
│  │          │          │          │        │值約二萬│現場照片三│
│  │          │          │          │        │元）    │張（參同右│
│  │          │          │          │        │        │卷第四十頁│
│  │          │          │          │        │        │）        │
├─┼─────┼─────┼─────┼────┼────┼─────┤
│十│九十一年九│苗栗市中正│壬○○    │乙○○○│魚型金項│被害人胡劉│
│  │月二十四日│路七二四號│彭世富    │        │練一條（│阿對指述( │
│  │十八時許  │「標準堂銀│          │        │重約一兩│參偵字六四│
│  │          │樓」      │          │        │多，價值│五號第十頁│
│  │          │          │          │        │約一萬八│）、報案三│
│  │          │          │          │        │千元    │連單（參偵│
│  │          │          │          │        │）      │字六四五號│
│  │          │          │          │        │        │第十一頁）│
│  │          │          │          │        │        │、現場照片│
│  │          │          │          │        │        │三張（參同│
│  │          │          │          │        │        │右卷第十六│
│  │          │          │          │        │        │頁）、現場│
│  │          │          │          │        │        │指認照片六│
│  │          │          │          │        │        │張（參同右│
│  │          │          │          │        │        │卷第二十一│
│  │          │          │          │        │        │至第二十三│
│  │          │          │          │        │        │頁）      │
├─┼─────┼─────┼─────┼────┼────┼─────┤
│十│九十一年九│新竹市東前│壬○○    │廖裕文  │雙鮮型項│被害人廖裕│
│一│月二十七日│街六十號「│彭世富    │        │鍊一條（│文指述(參 │
│  │十七時四十│金慶成銀樓│          │        │重約一兩│偵字六四五│
│  │五分許    │」        │          │        │三錢，價│號第十二頁│
│  │          │          │          │        │值約一萬│）、報案三│
│  │          │          │          │        │八千元）│連單（參同│
│  │          │          │          │        │        │右卷第十三│
│  │          │          │          │        │        │頁）、現場│
│  │          │          │          │        │        │指認照片六│
│  │          │          │          │        │        │張（參同右│
│  │          │          │          │        │        │卷第十八至│
│  │          │          │          │        │        │二十頁）  │
├─┼─────┼─────┼─────┼────┼────┼─────┤
│十│九十一年十│桃園縣龍潭│壬○○    │丁○○  │繩索型金│被害人徐運│
│二│月三日十八│鄉○○路二│彭世富    │        │項鍊一條│森指述(參 │
│  │時四十分許│十一號「金│          │        │（重約一│偵字二二七│
│  │          │華山銀樓」│          │        │兩，價值│二八號第二│
│  │          │          │          │        │約一萬五│十五頁)、 │
│  │          │          │          │        │千元許）│現場指認照│
│  │          │          │          │        │        │片三張（參│
│  │          │          │          │        │        │同右卷第四│
│  │          │          │          │        │        │十一頁）  │
├─┼─────┼─────┼─────┼────┼────┼─────┤
│十│九十一年十│新竹縣新豐│壬○○    │張上賢  │金項鍊一│被害人張上│
│三│月六日十九│鄉○○路一│彭世富    │        │條（重約│賢指述(參 │
│  │時許      │段十號「源│          │        │一兩二錢│偵字六四五│
│  │          │記珠寶樓」│          │        │，價值一│號第四十八│
│  │          │          │          │        │萬八千元│頁）、現場│
│  │          │          │          │        │）      │指認拍照片│
│  │          │          │          │        │        │六張（參同│
│  │          │          │          │        │        │右卷第五十│
│  │          │          │          │        │        │二至五十四│
│  │          │          │          │        │        │頁）      │
├─┼─────┼─────┼─────┼────┼────┼─────┤
│十│九十一年十│台中縣后里│壬○○    │蔡文森  │金項鍊四│被害人蔡文│
│四│月七日二十│鄉○○路三│彭世富    │        │條（合計│森指述(參 │
│  │時許      │八二號「金│          │        │重約六兩│偵字二二七│
│  │          │長利銀樓」│          │        │，價值約│二八號第八│
│  │          │          │          │        │八萬元許│十四頁）、│
│  │          │          │          │        │）      │現場指認照│
│  │          │          │          │        │        │片一張（參│
│  │          │          │          │        │        │同右卷第九│
│  │          │          │          │        │        │十八頁）  │
├─┼─────┼─────┼─────┼────┼────┼─────┤
│十│九十一年十│桃園縣龍潭│壬○○    │丙○○  │金手鍊一│被害人范琇│
│五│一月中旬十│鄉○○路四│          │        │條（價值│景指述(參 │
│  │八時許    │十五號「晶│          │        │約八千元│偵字二二七│
│  │          │興銀樓」  │          │        │）      │二八號第二│
│  │          │          │          │        │        │十七頁）、│
│  │          │          │          │        │        │現場指認照│
│  │          │          │          │        │        │片兩張（參│
│  │          │          │          │        │        │同右卷第四│
│  │          │          │          │        │        │十二頁）  │
├─┼─────┼─────┼─────┼────┼────┼─────┤
│十│九十一年十│桃園縣中壢│壬○○    │寅○○  │香奈兒型│被害人盧菊│
│六│一月二十三│市○○○路│          │        │金手鍊一│鳳指述(參 │
│  │日十九時三│三段三十二│          │        │條（重約│偵字二二七│
│  │十分許    │號「金夏沙│          │        │八錢多，│二八號第二│
│  │          │樓」      │          │        │價值約一│十八頁）  │
│  │          │          │          │        │萬三千元│          │
│  │          │          │          │        │）      │          │
├─┼─────┼─────┼─────┼────┼────┼─────┤
│十│九十一年十│桃園縣中壢│壬○○    │庚○○  │金手鍊一│被害人許勝│
│七│二月十五日│市○○路一│          │        │條（重五│煌指述（參│
│  │十八時五十│一三號「裕│          │        │錢五分，│偵字二二七│
│  │分許      │珍銀樓」  │          │        │價值約一│二八號第三│
│  │          │          │          │        │萬元許）│十頁）、贓│
│  │          │          │          │        │        │物領據（參│
│  │          │          │          │        │        │同右卷第三│
│  │          │          │          │        │        │十二頁）、│
│  │          │          │          │        │        │錄影帶翻拍│
│  │          │          │          │        │        │照片兩張（│
│  │          │          │          │        │        │參同右卷第│
│  │          │          │          │        │        │三十六頁）│
│  │          │          │          │        │        │、被搶之金│
│  │          │          │          │        │        │手鍊相片一│
│  │          │          │          │        │        │張（參同右│
│  │          │          │          │        │        │卷第三十七│
│  │          │          │          │        │        │頁）      │
└─┴─────┴─────┴─────┴────┴────┴─────┘


司法院資訊處製作；財團法人民間司法改革基金會備份。
